臺灣臺中地方法院臺中簡易庭民事判決
110年度中簡字第3553號
原      告  王水樹  
訴訟代理人  謝宗穎  
被      告  彩悅數碼有限公司

法定代理人  邱品竣  
上列當事人間請求給付租金事件，本院於民國111年2月25日言詞
辯論終結，判決如下：
    主      文
一、被告應給付原告新臺幣250,000元，及自民國110年6月1日起
    至清償日止，按年息百分之5計算之利息。
二、訴訟費用新臺幣2,650元由被告負擔。
三、本判決得假執行。
    事 實 及 理 由
一、原告主張：被告向原告承租座落於臺中市○區○○路000號房屋
    ，雙方並簽訂租賃契約書（下稱系爭租賃契約），約定租期
    自民國109年3月1日起至111年2月28日止，每月租金30,000
    元，被告應於每月15日前將租金轉帳繳付至原告合作金庫商
    業銀行北台中分行帳戶。因原告查無被告自109年6月起轉帳
    繳付租金之紀錄，遂於110年3月初聯絡被告之法定代理人邱
    品竣，請其提供租金轉出帳號或轉帳資料，邱品竣表示被告
    公司會計已離職，所以找不到租金轉帳資料，會再盡快提供
    ，並表示打算要結束營業，要於110年3月底交還租賃房屋。
    經協商，兩造於110年3月30日終止系爭租賃契約，並簽訂終
    止租賃協議書，被告並表示會於1週內提供繳付租金之轉帳
    資料，惟被告迄今未提供其繳付租金之資料，原告亦查無被
    告繳付租金之紀錄，被告顯積欠原告109年6月至110年3月，
    共10個月之租金，合計300,000元，以系爭租賃契約保證金5
    萬元抵銷後，被告仍應給付租金250,000元。爰依租賃契約
    之法律關係提起本訴，並聲明：如主文第1項所示。
二、被告則陳稱略以：目前沒有經濟能力，我們還是要負責，可
    以的話讓我分期，本件被告認諾。
三、得心證之理由
  ㈠原告主張之事實業據其提出房屋租賃契約書、終止租賃契約
    協議書等件為證（見110年度司促字第15911號卷第8至11頁
    ），被告對於原告主張之事實並不爭執，且於本院言詞辯論
    時當庭表示認諾，堪信原告主張之事實為真實。
　㈡按稱租賃者，謂當事人約定，一方以物租與他方使用收益，
    他方支付租金之契約，民法第421條第1項定有明文本件被告
    既與原告簽訂系爭租約，則原告依系爭租約之規定，請求被
    告應給付上揭租金250,000元，自屬有據。
　㈢按給付有確定期限者，債務人自期限屆滿時起，負遲延責任
    ；給付無確定期限者，債務人於債權人得請求給付時，經其
    催告而未為給付，自受催告時起，負遲延責任。其經債權人
    起訴而送達訴狀，或依督促程序送達支付命令，或為其他相
    類之行為者，與催告有同一之效力，民法第229條第1 項、
    第2 項分別定有明文。又按遲延之債務，以支付金錢為標的
    者，債權人得請求依法定利率計算之遲延利息。但約定利率
    較高者，仍從其約定利率；應付利息之債務，其利率未經約
    定，亦無法律可據者，週年利率為百分之5，民法第233條第
    1項、第203條亦分別明定。查原告對被告之租金債權，核屬
    無確定期限之給付，既經原告提起本件民事訴訟，且支付命
    令於110年5月31日合法送達被告（送達證書見本院110年度
    司促字第15911號卷第25頁），則原告請求被告自支付命令
    送達被告之翌日即110年6月1日起至清償日止，按週年利率
    百分之5計算之遲延利息，核無不合，應予准許。　
  ㈣綜上所述，原告依據租賃契約之法律關係，請求被告給付積
    欠之租金250,000元，及自110年6月1日起至清償日止，按年
    息百分之5計算之利息，為有理由，應予准許。
四、本件事證已臻明確，兩造其餘攻擊防禦方法及所舉證據，經
    審酌結果，與本件判決結論均無影響，爰不一一論述，附此
    敘明。
五、本件係就民事訴訟法第427條第1項訴訟適用簡易程序為被告
    敗訴之判決，爰依民事訴訟法第389條第1項第3 款規定，依
    職權宣告假執行。
六、訴訟費用負擔之依據：民事訴訟法第78條。
中　　華　　民　　國　　111 　年　　3 　　月　　25　　日
                          臺灣臺中地方法院臺中簡易庭
                                  法　官　張清洲
以上為正本，係照原本作成。
如不服本判決，應於送達後二十日內，向本院提出上訴狀並表明
上訴理由，如於本判決宣示後送達前提起上訴者，應於判決送達
後二十日內補提上訴理由書（須附繕本）。如委任律師提起上訴
者，應一併繳納上訴審裁判費。
中　　華　　民　　國　　111 　年　　3 　　月　　25　　日
                                  書記官  陳慧津